臺灣板橋地方法院民事裁定          100年度消債更字第120號
聲  請  人  廬子晴原名盧玉滿.
上列當事人因消費者債務清理事件聲請更生，本院裁定如下：
    主    文
債務人廬子晴自中華民國一百年八月十二日下午五時起開始更生
程序。
命司法事務官進行本件更生程序。
    理    由
一、按債務人不能清償債務或有不能清償之虞，且無擔保或無優
    先權之債務總額未逾新臺幣一千二百萬元者，於法院裁定開
    始清算程式或宣告破產前，得向法院聲請更生。法院開始更
    生程式之裁定，應載明其年、月、日、時，並即時發生效力
    。法院裁定開始更生或清算程式後，得命司法事務官進行更
    生或清算程式，必要時得選任律師、會計師或其他適當之自
    然人或法人為監督人或管理人，消費者債務清理條例（下稱
    消債條例）第3條、第42條第1項、第45條第1項、第16條第1
    項分別定有明文。次按依消債條例第3 條規定債務人不能清
    償或有不能清償之虞，即得聲請更生，並未以履行金融機關
    之協商條件有困難為要件，況債務人是否同意協商條件，乃
    債務人之自由，且此時債務人聲請更生仍有其利益，即進入
    更生後，債務人縱依金融機構所提之每月清償金額提更生方
    案，依據該條例第53條第2項第3款之規定，債務人於6年或8
    年後即可債務消滅，毋庸清償至12年6 月，應讓債務人有早
    日解脫債務之機會，立法意旨甚明（臺灣高等法院暨所屬法
    院97年法律座談會民事類提案第46號民國97年11月12日決議
    參照）。
二、聲請人向本院聲請更生，主張其有不能清償債務之虞情事，
    債務總金額為新臺幣（下同）2,691,242 元，於97年消債條
    例施行後，曾發函向國泰世華商業銀行股份有限公司請求共
    同協商債務清償方案，惟其配偶秦長傑於96年6 月死亡，聲
    請人縱節省支出辛勤工作，仍無法清償債務，且其無擔保或
    無優先權之債務總額未逾1,200 萬元，復未經法院裁定開始
    清算程序或宣告破產云云。
三、經查，聲請人主張之上開事實，業據提出財產及收入狀況說
    明書、債權人清冊、前置協商機制協議書、身分證正反面影
    本、旺旺友聯產物保險股份有限公司人事命令、聲請人及其
    子女秦永蓁、秦維辰之全國財產稅總歸戶財產查詢清單、臺
    北縣三重市公所中低收入證明書、存款存摺封面及其內頁、
    薪資明細表、戶籍謄本、財團法人金融聯合徵信中心當事人
    綜合信用報告、勞工保險被保險人投保資料表（明細）、聲
    請人及其子女秦永蓁、秦維辰之財政部臺灣省北區國稅局98
    及99年度綜合所得稅各類所得資料清單、房屋租賃契約書、
    水電費收據、保險繳息通知單、續期保險費送金單等件為證
    ，堪信屬實。此外，本件又查無聲請人有消費者債務清理條
    例第6條第3項、第8 條或第46條各款所定駁回更生聲請之事
    由存在，是本件更生聲請，應屬有據，爰裁定如主文。
四、至於聲請人於更生程序開始後，應另提出足以為債權人會議
    可決或經法院認為公允之更生方案以供採擇，俾免更生程序
    進行至依消費者債務清理條例第61條規定應行清算之程度，
    附此敘明。
中    華    民    國    100    年    8    月    12    日
                  民事第二庭    法  官  吳振富
上為正本係照原本作成。
本件不得抗告。
本裁定已於100年8月12日17時公告。
中    華    民    國    100    年    8    月    12    日
                                書記官  吳語杰